臺灣桃園地方法院刑事判決　　　　　　 96年度簡上字第110號
公　訴　人　台灣桃園地方法院檢察署檢察官
上　訴　人
即　被　告　乙○○
上列上訴人即被告因所犯詐欺案件，不服本院95年度壢簡第2038
號，中華民國95年12月29日第一審判決（聲請簡易判決處刑案號
：95年度偵字第11423 號），提起上訴，本院管轄之第二審地方
法院合議庭判決如下：
    主  文
上訴駁回。
    理  由
一、本案經本院審理結果，認為第一審經比較刑法修正前後之規
    定，適用較有利於被告乙○○之規定即修正前之刑法，以被
    告乙○○犯修正前刑法第30條第1 項前段、第2 項、刑法第
    339 條第1 項之幫助詐欺取財罪判處有期徒刑4 月，並諭知
    易科罰金之折算標準為300 元折算1 日，且併宣告沒收未扣
    案之乙○○郵局帳戶存摺、提款卡；其認事用法及量刑均無
    不當，應予維持，並引用第一審判決書記載之事實、證據及
    理由。
二、被告經傳喚未到庭，然具狀表明其上訴意旨略以：被告深具
    悔意，且有二個孩子學費（一個國中、一個高師研究所）需
    要繳付，被告收入僅夠開銷，懇請給予緩刑云云。
三、按法官於有罪判決中，究應如何量處罪刑，抑或是否宣告緩
    刑等，均為實體法賦予審理法官裁量之刑罰權事項，法官行
    使此項裁量權，自得依據個案情節，參諸刑法第57條所定各
    款犯罪情狀之規定，於該法定刑度範圍內，基於合義務性之
    裁量，量處被告罪刑；至是否為緩刑之宣告，亦應形式上審
    究是否符合刑法第74條所定前提要件，並實質上判斷被告所
    受之刑，是否有以暫不執行為適當之情形等要件。質言之，
    法官為此量刑或緩刑宣告之裁量權時，除不得逾越法定刑或
    法定要件外，尚應符合法規範之體系及目的，遵守一般有效
    之經驗及論理法則等法原則，亦即應兼顧裁量之外部及內部
    性，如非顯然有裁量逾越或裁量濫用之違法情事，自不得任
    意指摘為違法，此亦為最高法院歷年多起判例所宣示之原則
    （參見最高法院80年台非字第473 號判例、75年台上字第70
    33號判例、72年台上字第6696號判例、72年台上字第3647號
    判例等）。本院以為，量刑或緩刑宣告與否之裁量權，乃憲
    法所保障法官獨立審判之核心，法院行使此項裁量權，亦非
    得以任意或自由為之，仍應受一般法律原理原則之拘束，即
    仍須符合法律授權之目的、法律秩序之理念、國民法律感情
    及一般合法有效之慣例等規範，尤其應遵守比例原則及平等
    原則之意旨，否則即可能構成裁量濫用之違法（另參見最高
    法院86年度台上字第7655號判決）。亦即如非有裁量逾越或
    裁量濫用之明顯違法情事，自不得擅加指摘其違法或不當，
    即使上級法院對下級法院裁量權之審查，亦應同此標準，此
    不僅在保障法官不受任何制度外之不當干涉，更保障法官不
    受制度內的異質干涉，此方符憲法第80條所宣示獨立審判之
    真義。
四、訊據被告坦承原審判決認定其有罪之事實。經查原審判決，
    已審酌被告交付該等帳戶存摺、提款卡供犯罪集團使用，且
    該集團成員已向被害人甲○○、丙○○施詐，各詐得新台幣
    （下同）199,798 、192,021 元，該等款項又已遭詐騙集團
    提領一空，對社會治安危害甚鉅，並考量被告犯後坦認犯行
    等一切情狀，經比較新舊法之規定，適用對於被告較為有利
    之規定，就被告所犯，於法定刑5 年以下有期徒刑、拘役或
    科罰金之範圍內，量處被告有期徒刑4 月，並諭知易科罰金
    之折算標準，及依法宣告沒收該帳戶存摺及提款卡，尚符憲
    法比例原則及平等原則之要求，原審刑罰裁量權之行使並無
    違法不當之處，且其認事用法均無違誤，量刑亦屬妥適，應
    予維持。被告指摘原判決不當，核非可採，其上訴為無理由
    ，應予駁回。
五、本件被告經合法傳喚，無正當理由不到庭，爰不待其陳述逕
    行判決。
據上論斷，應依刑事訴訟法第455 條之1 第1 項、第3 項、第36
8 條、第371 條，判決如主文。
本案經檢察官鄭東峰到庭執行職務。
中　　華　　民　　國　　96　　年　　　4 　月　　23　　日
             刑事第十二庭審判長法　官　游  紅  桃
                               法  官  江  俊  彥
                               法  官  陳  雪  玉
以上正本證明與原本無異。
不得上訴。
　　　　　   　　　　　　　　　書記官　戴  育  萍
中　　華　　民　　國　　96　　年　　4 　　月　　23　　日
附錄論罪科刑法條
中華民國刑法第339 條（普通詐欺罪）
意圖為自己或第三人不法之所有，以詐術使人將本人或第三人之
物交付者，處5 年以下有期徒刑、拘役或科或併科1 千元以下罰
金。
以前項方法得財產上不法之利益或使第三人得之者，亦同。
前二項之未遂犯罰之。
